臺灣高等法院刑事判決　　　　　　　　94年度上訴字第2864號
上　訴　人
即　被　告　甲○○
上列上訴人因毒品危害防制條例案件，不服臺灣臺北地方法院93
年度訴字第1450號，中華民國94年7月12日第一審協商判決（起
訴案號：臺灣臺北地方法院檢察署93年度毒偵字第1919號；移送
併案審理案號：臺灣臺北地方法院檢察署94年度毒偵字第1500號
），提起上訴，本院判決如下：
    主  文
上訴駁回。
    理  由
一、按刑事訴訟之上訴制度，其允許受不利益判決之被告得為上
    訴，乃在許其為自己之利益，請求上級法院救濟而設，故被
    告不得為自己之不利益而提起上訴。如被告為自己之不利益
    而提起上訴，顯與被告為自己利益請求救濟之上訴制度本旨
    相違，其上訴自非合法（參見最高法院七十一年台上字第五
    九三八號、七十二年台聲字第五三號判例）。
二、本件原審法院係依協商程序，對上訴人即被告所犯連續施用
    第一級毒品罪、及連續施用第二級毒品為科刑之判決。
三、上訴意旨略以：被告在本案尚未判決前，尚有施用第一、二
    級毒品數案尚未審理，也未經併案審理，請求准予併案審理
    等語。
四、按依本編所為之科刑判決，不得上訴。但有第四百五十五條
    之四第一項第一款、第二款、第四款、第六款、第七款所定
    情形之一，或協商判決違反同條第二項之規定者，不在此限
    。對於前項但書之上訴，第二審法院之調查以上訴理由所指
    摘之事項為限。刑事訴訟法第四百五十五條之十第一項、第
    二項定有明文。本件被告以其尚有施用第一、二級毒品犯行
    未及一併判決為由提起上訴，由形式上觀察，固與刑事訴訟
    法第四百五十五條之四第一項第六款所定「被告有其他較重
    之裁判上一罪之犯罪事實者。」情形相符；然查刑法第五十
    六條之連續犯雖以一罪論，但得加重其刑至二分之一，其加
    重多寡，當與連續犯行之次數多寡有關，故同一連續犯案件
    ，其所認定犯行次數較少者，與所認定犯行次數較多者，兩
    者適用之連續犯刑罰法條，就形式上觀之，雖無差異，但實
    質上其法條所含刑罰輕重之程度，顯有不同，故第二審法院
    所認定連續犯之次數，倘較第一審法院所認定者為多，則第
    一審判決適用之連續犯刑罰法條，實質上即難謂當，依照刑
    事訴訟法第三百七十條但書之規定，第二審自得諭知較重於
    第一審判決之刑（參見最高法院八十三年度台非字第八五號
    、九十三年度台上字第二六六四號、九十三年度台上字第三
    六０九號判決意旨）。故而被告上訴主張其尚有原判決未認
    定之連續施用第一級、第二級毒品犯行，要求合併審理云云
    ，如所稱屬實，則如法院所認定連續犯之次數，倘較原判決
    所認定者為多，則原審判決適用之連續犯刑罰法條，實質上
    即難謂當，自得諭知較重於原判決所量處之刑，故被告之上
    訴自係為其自己之不利益而提起上訴，顯與被告為自己利益
    請求救濟之上訴制度本旨相違，揆諸前揭說明，其上訴自屬
    不合法律上之程式，爰不經言詞辯論，逕以判決駁回。
據上論斷，應依刑事訴訟法第四百五十五條之十一第一項、第三
百六十七條前段、第三百七十二一條，判決如主文。
中　　華　　民　　國　　94　　年　　12　　月　　19　　日
　　　　　　　　　刑事第二十二庭審判長法　官  林堭儀
　　　　　　　　　　　　　　　　　　  法　官  陳憲裕
　　　　　　　　　　　　　　　　　　  法　官  宋  祺
以上正本證明與原本無異。
第一級毒品部分如不服本判決，應於收受送達後十日內向本院提
出上訴書狀，其未敘述上訴之理由者並得於提起上訴後十日內向
本院補提理由書（均須按他造當事人之人數附繕本）。
第二級毒品部分不得上訴
                                      書記官  蔡慧娟
中　　華　　民　　國　　94　　年　　12　　月　　20　　日
